臺灣基隆地方法院刑事判決
111年度易字第74號
公  訴  人  臺灣基隆地方檢察署檢察官
被      告  李思翰





選任辯護人  游正曄律師
上列被告因妨害風化案件，經檢察官提起公訴（111年度偵字第1
0號），被告就被訴事實為有罪之陳述，本院裁定改依簡式審判
程序後，檢察官聲請改依協商程序而為判決，本院判決如下：
    主  文
甲○○犯散布猥褻物品罪，處拘役貳拾日，如易科罰金，以新臺幣
壹仟元折算壹日。緩刑貳年，並應於判決確定後六個月內向公庫
支付新臺幣壹萬元。
    事實及理由
一、本件除補充及更正下列事項外，餘犯罪事實、證據及應適用
    之法條，均引用如附件臺灣基隆地方檢察署檢察官起訴書之
    記載：
  ㈠證據部分補充： 
　　⒈被告於本院111年2月25日準備程序時之自白。
　　⒉檢察官於本院111年2月25日準備程序時之陳述。
　㈡刪除起訴書有關沒收之記載：
    按刑法第235條第3項規定：「前二項之文字、影像、聲音或
    影像之附著物及物品，不問屬於犯人與否，沒收之」。所謂
    「附著物及物品」，範圍包括所有猥褻之文字、影像、聲音
    或影像得附著之物（如錄音帶、唱片、影片、膠捲、錄影帶
    、磁碟帶等），惟其性質，應以物理上具體存在之有體物為
    限，本件被告所散布之影片，核其性質為電磁記錄，並非得
    以附著之有體物，依前開說明自無從宣告沒收，並據檢察官
    於111年2月25日本院準備程序時同意不予宣告沒收。
二、本件經檢察官與被告於審判外達成協商之合意且被告已認罪
    ，其合意內容為：
  ㈠被告甲○○犯刑法第235條第1項之散布猥褻物品罪，願受拘役2
    0日，如易科罰金，以新臺幣壹仟元折算壹日，緩刑2年，並
    應於判決確定後6個月內向公庫支付新臺幣10,000元之宣告
    。
　㈡經查，上開協商合意並無刑事訴訟法第455條之4第1項所列情
    形之一，檢察官聲請改依協商程序而為判決，本院爰於協商
    合意範圍內為協商判決，合予敘明。
三、應適用之法條：刑事訴訟法第455條之4第2項、第455條之8
    、第299條第1項。
四、本判決除有刑事訴訟法第455條之4第1項第1款、第2款、第4
    款、第6款、第7款所定情形之一，或違反同條第2項規定者
    外，不得上訴。
五、如不服本件判決，得自收受判決送達之日起20日內，向本院
    提出上訴書狀，上訴於第二審法院。
六、本案經檢察官陳怡龍、陳筱蓉偵查起訴，檢察官林姿妤到庭
    執行公訴。
中　　華　　民　　國　　111 　年　　2 　　月　　25　　日
                  刑事第六庭  法  官  劉桂金
以上正本證明與原本無異。
本判決除有刑事訴訟法第455條之4第1項第1款、第2款、第4款、
第6款、第7款所定情形之一，或違反同條第2項規定者外，不得
上訴。
如有前揭除外情形，如不服本判決應於收受送達後20日內向本院
提出上訴書狀，並應敘述具體理由；其未敘述上訴理由者，應於
上訴期間屆滿後20日內向本院補提理由書(均須按他造當事人之
人數附繕本)「切勿逕送上級法院」。　　　　　　　　　   
中　　華　　民　　國　　111 　年　　2 　　月　　25　　日
                              書記官  陳胤竹
【附件】
臺灣基隆地方檢察署檢察官起訴書
                                     111年度偵字第10號
　　被　　　告　甲○○　男　30歲（民國00年0月00日生）
　　　　　　　　　　　　住基隆市○○區○○街000巷0弄0號4
　　　　　　　　　　　　　樓
　　　　　　　　　　　　居臺北市○○區○○○道0段000號3
　　　　　　　　　　　　　樓
　　　　　　　　　　　　國民身分證統一編號：Z000000000號
上列被告因妨害風化案件，業經偵查終結，認應提起公訴，茲將
犯罪事實及證據並所犯法條分敘如下：
　　　　犯罪事實
一、甲○○基於散布猥褻影像之犯意，於民國110年6月23日10時42
    分許，在其位於基隆市信義區東光路住處，以手機連結網際
    網路後，將其自行拍攝之裸露生殖器自慰之客觀上足以刺激
    或滿足性慾，並引起一般人羞恥或厭惡感之猥褻影片，上傳
    至個人社交軟體Twitter帳戶(暱稱：滷蛋；帳號：@;ee_pri
    dehans)，並於上開貼文加註「自己玩起來......」文字，
    供不特定多數人或特定多數人觀覽。嗣經臺中市政府警察局
    第二分局員警執行網路巡邏，始悉上情。
二、案經臺中市政府警察局第二分局報告臺灣士林地方檢察署陳
    請臺灣高等檢察署檢察長令轉本署偵辦。
　　　　證據並所犯法條
一、證據清單暨待證事實
編號 證據名稱 待證事實 ㈠ 被告甲○○於警詢及偵查中之供述。 1、被告於上揭時、地，將自行拍攝之上開猥褻影片，刊登於其Twitter帳戶之事實。 2、被告上開Twitter帳戶係設定公開模式，供不特定多數人或特定多數人均得見聞上開猥褻影片之事實。 ㈡ 上開猥褻影片檔案光碟1片暨截圖1張。 被告所上傳之上開猥褻影片內容，為其裸露生殖器自慰之事實。 
二、核被告甲○○所為，係犯刑法第235條第1項之散布猥褻物品罪
    嫌。至被告散布之電子訊號，係含有猥褻內容之物品，請依
    刑法第235條第3項之規定，不問屬於犯人與否，均予以宣告
    沒收之。
三、依刑事訴訟法第251條第1項提起公訴。
　　此　致
臺灣基隆地方法院
中　　華　　民　　國　 111　　年　　1 　　月　　7 　　日
　　　　　　　　　　　　　　　檢  察  官　陳 怡 龍
　　　　　　　　　　　　　　　檢  察  官　陳 筱 蓉
本件正本證明與原本無異
中　　華　　民　　國　 111　　年　　1 　　月　　20　　日
　　　　　　　　　　　　　　　書  記  官  蔡 承 佑
附錄本案所犯法條全文
中華民國刑法第235條
散布、播送或販賣猥褻之文字、圖畫、聲音、影像或其他物品，
或公然陳列，或以他法供人觀覽、聽聞者，處 2 年以下有期徒
刑、拘役或科或併科 9 萬元以下罰金。
意圖散布、播送、販賣而製造、持有前項文字、圖畫、聲音、影
像及其附著物或其他物品者，亦同。
前二項之文字、圖畫、聲音或影像之附著物及物品，不問屬於犯
人與否，沒收之。